# 急求陈老师帮助，房地产如何核算？

提问人：zhongzhengcwb 时间：2011-01-28 21:26:00
请教陈老师，本人正在审计一家房地产公司，公司与购房者在合同中约定，房地产建造会所其所有权归房地产公司所有，会所未作为公建部分进行分摊，现已出租用于经营，租金收入归房地产，但无法取得房产证，相应的开发成本如何处理，是随着销售摊销，还是转入固定资产？ 学校、幼儿园等配套设施因政府不接收，其资产收益权仍有开发商所有，则到的款项可以作为其他业务收入吗？

回答人：chenyiwei
建议：首先对目前状态的合法合规性问题，取得律师的法律意见。在合法的前提下，考虑这部分建筑物最终能否取得产权、能否用于转让，来确定是计入投资性房地产还是固定资产。

回答人：chenyiwei
回复 地板 bjtwxj 的帖子则对于学校和幼儿园，还是建议开发商尽快与当地政府明确接收事宜。接收前取得的收入可作为开发商的收入，但因为开发商无权处置，所以不能作为投资性房地产，建议列报为其他非流动资产，并按年限计提摊销。

回答人：chenyiwei
回复 8 楼 bjtwxj 的帖子抱歉，我上面的回复确实是有些错误。对于学校、幼儿园等配套设施的成本还是应当摊入可售面积中一并结转成本的， 不会在开发商帐面形成单独的资产。谢谢指正。